臺北高等行政法院判決　　　　　　　　　　　　　　八十九年度訴字第二九○三號
　　　　　　　　　　　　　　　.
　　原　　　告　東本汽車交通有限公司等九十五人（詳如附表原告公司及代表人欄
　　　　　　　　　　　　　　　.
　　共　　　同
　　訴訟代理人　劉昌崙律師
　　複 代 理人　江雅萍律師
　　　　　　　　李振華律師
　　　　　　　　施盈志律師
　　被　　　告　台北市政府交通局
　　代　表　人　陳武正（局長）
　　訴訟代理人　李端陽
　　　　　　　　董玉云
　　　　　　　　王順華
右當事人間因有關交通事務事件，原告不服台北市政府如附表最後一次之訴願決定，
提起行政訴訟，本院判決如左：
    主  文
原告之訴駁回。
訴訟費用由原告負擔。
    事  實
一、事實概要：原告係經營計程車客運業，因營業車輛汰舊換新，而將所有車號辦理
    牌照繳銷後，未依當時之汽車運輸業審核細則第六條規定，在期限屆滿前替補較
    新車輛，亦未辦理展延替補，或雖有在期限內申請展期，惟展期屆滿前未辦理替
    補車輛，經被告分別於期限屆至七日後逕於電腦註銷原告車額，嗣原告申請恢復
    逾期替補繳銷之車額，未獲允許，原告不服，提起訴願，經台北市政府訴願決定
    駁回，原告仍表不服，遂提起行政訴訟。（車號、繳銷日、有無辦理延期替補、
    原處分書日期、文號、內容、訴願決定書日期、文號、內容均如附表各欄所示）
二、訴之聲明：
    (一)原告聲明：
      1.訴願決定及原處分均撤銷。
      2.請命被告恢復原告遭註銷替補之車額。
    (二)被告聲明：如主文所示。
三、兩造之爭點：
    原告主張被告之行政處分未經要式通知，即逕於電腦上註銷，所依據之汽車運輸
    業審核細則第六條規定替補之相關條款，逾越母法公路法第三十八條之授權範圈
    ，違背法律保留原則。又案情相同之通里交通公司等十三家業者，亦因繳銷營業
    牌照逾期未替補，卻獲准恢復遭註銷之車輛，相同事件，竟差別處理，違反公平
    原則。是否可採？
(一)原告主張之理由：
  1.事實經過：
    (1)原告經營台北市計程車客運業，因營業車輛汰舊換新而將所有如附表所示之營
      業小客車，於附表所示期日向台北市監理處辦理牌照繳銷，惟未依當時汽車運
      輸業審核細則第六條規定，於繳銷牌照後一年期限內替補車輛或辦理展延替補
      期限，原處分機關遂於附表所示之期限屆至七日後逕於電腦上註銷原告所有之
      系爭營業用小客車之車額及車牌資料。嗣經原告委以台北市計程車客運商業同
      業公會（以下簡稱計程車公會）名義，函請恢復逾期替補繳銷車牌之車額，經
      台北市監理處發函否准。
    (2)原告不服台北市監理處之處分，依法提起訴願，台北市政府認為：按公路法第
      三條及現行汽車運輸業審核細則第六條第二項等規定，核定延展替補期限、同
      意替補、否准替補及註銷替補權屬於本府交通局，是原處分機關（台北市監理
      處）自應函轉本府交通局，以交通局名義為處分，方屬適當，而本件原處分機
      關逕以其名義為之，姑且不論該項處分在實質上是否妥當，其行政管轄就難謂
      適法．．．等語，從而將原處分撤銷，命原處分機關另為處理。
    (3)嗣後，原處分機關（台北市監理處）又以：本件另為處分部分，經前揭交通部
      函示（交通部八十八年十一月十六日交路字○五三五七六號函釋）略以：「按
      『汽車運輸業審核細則』第六條第一項規定．．．該替補車額之期間為自牌照
      繳銷之日起算，一般汽車運輸業最長為兩年，計程車客運業依地方公路主管機
      關管理需要最長為四年，期間長短固定，其繳銷牌照替補期間屆滿，應屬除斥
      期間屆滿，時間到期替補權利自動消滅，無須另為對外之行政處分始為有效。
      如同車輛實施每年定期檢驗規定或計程車駕駛人執業登記證審驗，民眾應依法
      令規定之期間，按時辦理檢驗與查驗，毋須行政機關對於每一件逾期個案送達
      處分通知，始生效力。」進而維持原否准之處分（即註銷之車額仍不予補充）
      。
    (4)原告仍不服，遂再度向台北市政府提起訴願，而台北市政府則以：首揭八十六
      年十一月十日修正發布之汽車運輸業審核細則第六條規定，訴願人即原告所有
      系爭營業小客車繳銷牌照後，未於期限屆至前申請替補，亦未展延替補期限，
      嗣經原處分機關以原告替補車額權利因時間到期而消滅為由，否准原告恢復逾
      期替補之繳銷車牌之車額之處分，意即否准其展延替補期限之申請，雖有不當
      ，惟查原告展延替補期限之申請，既已逾越期限，接諸首揭規定，原處分機關
      亦應否准該申請，其結果與上開處分相同，依訴願法第七十九條第二項規定：
      「原行政處分所持理由雖屬不當，但依其他理由認為正當者，應以訴願為無理
      由。」而認本件原處分仍應予維持。由於原處分及訴願決定有諸多違法即不當
      之情形，爰依法提起行政訴訟。
2.台北市監理處未經通知原告，逕於電腦上註銷原告所有之系爭營業用小客車之車額
  及車牌資料，該註銷之處分因為未通知原告而不生效力：
  (1)按有關行政處分作成之方式，有要式主義與非要式主義二種。前者固有助於法之
    安定性及權利保障，但亦容自易造成行政之過度負擔。故基於行政之彈性，並為
    提高行政效率，除法規另有特別規定者外，行政處分作成之方式，不以書面為限
    。惟凡限制或剝奪人民自由權利之行政處分性質上層於侵益處分，依行政程序法
    第九十六條、第九十七條及第一百零二條之規定，除須給當事人陳述意見之機會
    外，亦須告知處分相對人該處分之理由，並須教示救濟途徑，以保障人民受憲法
    保障之訴願權及訴訟權，凡此足見限制或剝奪人民自由權利之處分，應以書面為
    之。又書面之行政處分，應送達相對人及已知之利害關係人，並自送達相對人及
    已知之利害關係人起，依送達之內容對其發生效力；至於書面以外之行政處分，
    應以其他適當方法通知或使其知悉，並自以其他適當方法通知或使其知悉時起，
    依通知或使知悉之內容對其發生效力。
  (2)查註銷車額之處分係剝奪人民財產權之處分，依前開行政程序法之規定，不但須
    以書面為之，且須告知處分相對人該處分之理由及教示救濟途徑。又書面行政處
    分自送達時起發生效力，故該註銷處分，須送達原告，方對原告發生效力。然台
    北市監理處並未將該等註銷車額之處分送達原告，卻遲至原告申請替補車額時，
    監理處才以該等車額已經依法註銷為由而否准所請，原告至此方知遭受註銷處分
    ，故因該等註銷處分既未以書面為之，已違反侵益處分書面性之要求，更遑論其
    處分根本未送達原告，欠缺理由說明及教示救濟途徑，違法情形實屬明顯而重大
    ，應認為對原告不生效力。又即使是非書面之行政處分，依行政程序法第一百條
    規定，也必須通知使受處分人知悉，否則不但對受處分人不生效力，同時也是一
    個重大瑕疵處分，應依法加以撤銷，另為適法之行政處分。
  (3)既然該等註銷處分尚未對外發生效力，且原告於車籍遭註銷前即已申請替補，此
    種情形究與八十八年交路字第○一○四八六號函（八八、一、十四）：「．．．
    依法理而言，對於繳銷牌照之日起一年內未辦理車額替補經註銷車額者，其權源
    已不復存在，並無『從新從輕原則』之適用問題．．．」並不相同，則其申請替
    補之權源仍存在，故原處分機關否准恢復車額之處分及台北市政府之訴願決定，
    均有違法不當之處。
  (4)其次，被告雖辯稱：「．．．其繳銷牌照替補期間屆滿，應屬除斥期間屆滿，時
    間到期替補權利自動消滅，無須另為對外之行政處分始為有效。如同車輛實施每
    年定期檢驗規定或計程車駕駛人執業登記證審驗，民眾應依法令規定之期間，按
    時辦理檢驗與查驗，毋須行政機關對於每一件逾期個案送達處分通知，始生效力
    」。惟法令規定如此錯綜複雜，雖說人民有知法守法之義務，但國家在依法限制
    或剝奪人民權利前，實應促其行使權利或履行義務，否則，在未經告知之情況下
    ，逕以人民未盡法律上之義務為由，剝奪人民之權利，實屬苛酷，不盡情理，亦
    有違憲法保障人民自由權利之意旨。況且，現今不論車輛定期檢驗或行車執照之
    換發，主管機關均會在到期前，以書面通知書催促民眾盡快行使權利或履行義務
    ，其目的就在於保障人民權益，避免因為疏忽期間而權利受損。故本件情形，台
    北市監理處並未在替補期間屆滿前通知原告，復未於作成剝奪人民財產權之註銷
    處分後，以書面送達原告，實已嚴重侵害人民之財產權。
  (5)再者，有關替補車額權利之法律性質，非屬形成權，替補期間非屬除斥期間，時
    間屆至原告之替補車額權利，不因之消滅，此亦經訴願機關認定在案，足見原處
    分機關之認定並不足採。
3.汽車運輸業審核細則第六條規定車輛替補之相關條款，逾越公路法第三十八條之授
  權範園，與憲法第二十三條規定之法律保留原則有違：
  (1)按憲法第十五條關於人民財產權應予保障之規定，旨在確保個人依財產之存續狀
    態行使其自由使用、收益及處分之權能，並兔於遭受公權力或第三人之侵害，俾
    能實現個人自由、發展人格及維護尊嚴。查計程車客運業之車額，均係業者早年
    繳納交政府收購三輪車新台幣一萬五千元而取得，此有台北市政府建設局令可證
    ，為有償取得，應屬人民財產權，受憲法第十五條之保障。況且，計程車客運業
    牌照自六十七年起即已凍結，故註銷原告系爭車輛之車額，實已剝奪原告受憲法
    保障之財產權。
  (2)按國家對人民自由權利之限制，應以法律定之且不得逾必要程度，憲法第二十三
    條定有明文。但法律內容不可能鉅細縻遺，一律加以規定，其屬細節性、技術性
    之事項，法律自得授權主管機關以命令定之，俾利法律之實施。行政機關基於此
    種授權，在符合立法意旨且未逾越母法規定之限度內所發布之施行細則或命令，
    自為憲法之所許，此項意旨迭經司法院解釋在案。
  (3)查原處分機關據以對原告註銷車額之根據，係「汽車運輸業審核細則第六條」，
    惟該審查細則係以公路法第三十八條為本，而公路法第三十入條係規定「公路主
    管機關審核經營汽車運輸業之申請（籌備經營），應按左列之規定：．．．。前
    項審核細則，由交通部定之。」故審核細則之規範內容應以如何條件可獲得經營
    許可為限，至於開始營運後車輛替補應屬另一事，並不在授權範固內。系爭「汽
    車運輸業審核細則第六條」竟規定車輛替補之相關條款，自屬逾越授權範園，故
    原處分機關以此為據而註銷原告所有車輛之車籍，實已違反憲法第二十三條之法
    律保留原則。
4.原處分機關之處分行為違反憲法第七條之平等原則：
  (1)平等原則為現代國家憲法上之重要原則，我國憲法第七條規定．．「中華民國人
    民無分男女、宗教、種族、階級、黨派，在法律上一律平等」，乃支配國家各部
    門職權行使之原則，不僅行政機關、司法機關適用法律之際應予尊重，即使立法
    機關於制定法律時亦不得有所違背。行政程序法第六條稱：「行政行為，非有正
    當理由，不得為差別待遇」，亦即行政機關非有正當理由，作成行政行為時，對
    於行為所規制之對象，不得為差別待遇。
  (2)經查，同業通里交通公司等十三家計程車客運業者所屬繳銷牌照之營業小客車車
    額三十輛，亦因逾期替補或申請展期而遭台北市監理處逕在電腦上剔除車籍、牌
    照資料、註銷其替補。嗣經向台北市政府訴願，台北市政府訴願決定認註銷替補
    之法定要件雖已該當，然既未通知原告，尚未對外發生效力，此與八十八年交路
    字第○一○四八六號函（八八、一、十四）：「．．．依法理而言，對於繳銷牌
    照之日起一年內未辦理車額替補經註銷車額者，其權源已不復存在，並無『從新
    從輕原則』之適用問題．．．」之情形，並不相同，則應認其申請替補之權源仍
    存在，而作成訴願決定「撤銷原處分，由原處分機關另為處分」。原處分機關（
    台北市監理處）再次處分仍「維持原處分」。通里等公司不服，再次向台北市政
    府訴願，台北市政府訴願決定又以違反行政管轄為由，將「原處分撤銷，由原處
    分機關另為處分」。嗣後，被告作成處分恢復通里公司等十三家計程車客運業遭
    註銷替補之車額。另外，相同情形而經准予恢復替補者，尚有國中交通公司等六
    家，計八輛營業車輛。
  (3)惟與前述案情相同之原告計一八六輛車額，前經台北市監理處否准恢復替補﹔原
    告不服，提起訴顧，經台北市政府以違反行政管轄為由，作成訴願決定「原處分
    擻鋪，由原處分機關另為處分」；嗣經被告以該註銷替補期間性質屬除斥期間為
    由，仍維持原處分（即註銷之車額仍不予捕充）﹔原告仍不服，提起訴願，又遭
    駁回訴願。綜上所述，對於完全相同之情形，被告竟為兩種完全歧異之差別待遇
    ，而台北市政府對於案情相同之訴願案件，竟作成不同之訴願決定，實有違憲法
    第七條及行政程序法第六條規定所揭諸平等原則之意旨，不但使人民無所適從，
    對於人民權利之侵害，亦莫此為甚。
5.末者，「汽車運輸業審核細則」第六條條文修改頻繁，由原來替補期限之半年，半
  年內無法替補，可申請再展期半年。於八十五年修正為替補期限一年，可申請展期
  一年。八十六年修正為計程車業可申請展期二年。八十七年又修正為替補期限二年
  ，計程車業可申請展期最高二年。於八十九年再度修正為替補期限二年，計程車業
  申請延展之期限及次數，由原核准之公路主管機關視當地運輸需要及計程車行管理
  情形核定之。依目前被告之核定：「修正後之修正汽車運輸業審核細則第六條條文
  ，其展延之期限及次數，為省、市做法一致並考量計程車業經營環境不佳，本市採
  展期一次，期限為八年，逾期註銷替補」。如此頻繁之修改，造成人民時間錯置，
  延誤申請展期，此種不利益實不應苛責於人民。
(二)被告主張之理由：
1.原告主張行政處分未經要式通知，即逕於電腦上註錯，損害原告權益。惟查車額替
  補性質為『附終期之行政處分（授益性）』，車額之所有權屬於國家，並非私人所
  有，此與車身（車體）所有權屬人民不同。當原告向被告繳銷車輛牌照時，即於繳
  銷書上蓋替補期限並交原告收執，故原告主張未經要式處分，顯有不當之處。又按
  行政程序法第九十七條第一項第二款規定處分相對人或利害關係人無待處分機關說
  明已知悉或可知悉作成處分之理由者。同條同項第三款規定大量作成同種類行政處
  分或以自動機器作成之行政處分依其狀況無須說明理由者，得不記明理由。次查，
  按八十七年一月十四日所增列之公路法第三十九條之一：計程車牌照應依照縣、市
  人口及使用道路面積成長比例發放。旨在維持交通秩序及限制計程車從業人口避免
  惡性競爭。目前計程車從業型態有計程車車行〔公司〕、計程車合作社、個人車行
  ，計程車車行型態者為『仲介者』之角色，汽車運輸業管理規則第六條已規定計程
  車車行遞補期限，已兼顧原告權利，原告逾遞補期限始向原告提出申請，且未主張
  不可抗力之理由。法諺有云：權利人於權利上睡眠者，不值得保護。
2.原告主張汽車運輸業審核細則第六條規定替補之相關條款，逾越公路法第三十八條
  之授權範園，且違背憲法第二十三條之法律保留原則。惟並非一切自由及權利均無
  分軒輊受憲法毫無差別之保障，應視規範對象、內容或法益本身及其所受限制而容
  許合理之差異。諸如剝奪人民生命或限制人民身體自由者，必須遵守罪行法定主義
  ，以制定法律之方式為之。倘關於給付行政或僅屬於執行法律之細節性、技術性次
  要事項，則得由主管機關為必要之規範，雖因而對人民產生不便或輕微影響，尚非
  憲法所不許。車額替補性質條屬給付行政，自有上開原則適用。
3.同業通里交通公司等十三家業者，亦因繳銷營業牌照逾期未替補，向台北市政府提
  出訴願後，所為之訴願決定不同，致與原告產生差別待遇，違反公平原則。惟查按
  訴願法第三條第一項規定本法所稱之行政處分，係指中央或地方機關就公法上『具
  體』事件所為決定或其他公權力措施而對外直接發生法律效果之單方行政行為。行
  政程序法第九十二條本法所稱之行政處分，係指行政機關就公法上『具體』事件所
  為之決定或其他公權力措施而對外直接發生法律效果之單方行為。所謂具體乃個別
  事件，與行政命令所具有抽象特性之分別。台北市政府受理原告之訴願後，本於專
  業及對事實真象之熟知所為之駁回決定，雖與同業通里交通公司等十三家個案所為
  之訴願決定不同，被告自應依訴願法第九十五條規定受其拘束，於法並無不合。
    理  由
一本件原告起訴後，被告代表人由曹壽民更換為陳武正，並由新代表人陳武正具狀聲
  明承受訴訟，核符規定，處予准許。又本件起訴時原告為九十三人（附表編號一至
  九十三），訴狀送達後，原告又追加二人（編號九十四及九十五），因案情及爭點
  均相同，為訴訟經濟，亦應准其追加，均合先說明。
二按公路法第三十八條之規定：「公路主管機關，審核經營汽車運輸業之申請，應按
  左列之規定：一合於當地運輸需要者。二確能增進公眾便利者。三具有充分經營財
  力者。四具有足夠合於規定車輛及站、場設備者。前項審核細則，由交通部定之。
  」交通部八十五年九月十九日修正發布施行之汽車運輸業審核細則第六條規定：「
  汽車運輸業營業車輛汰舊換新，應於繳銷之日起一年內以同一車輛種類全新或年份
  較新之車輛替補，逾期註銷替補。但無法於期限內替補者，得於期限屆滿前申請展
  期，並以一年為限。」又於八十六年十一月十日修正發布施行之汽車運輸業審核細
  則第六條規定：「汽車運輸業營業車輛汰舊換新，應於繳銷之日起一年內以同一車
  輛種類全新或年份較新之車輛替補，逾期註銷替補。但未能於期限內替補者，得於
  期限屆滿前申請展期一年。計程車公司、行號於核准展期期限仍未能替補時，得申
  請再延展。再延展之期限由該管公路主管機關視當地運輸需要及計程車行管理情形
  核定之，最高並不得超過二年。」又於八十七年十一月三十日修正發布施行之汽車
  運輸業審核細則第六條規定：「汽車運輸業營業車輛汰舊換新，應於繳銷牌照之日
  起二年內以同一車輛種類全新或年份較新之車輛替補，逾期註銷替補。計程車公司
  、行號未能於繳銷二年內之期限替補者，得於期限屆滿前申請展期，延展之期限由
  該管公路主管機關視當地運輸需要及計程車行管理情形核定之，最高並不得超過二
  年，逾期註銷替補。」又於八十九年四月十八日修正發布之汽車運輸業審核細則第
  六條規定：「汽車運輸業營業車輛汰舊換新，應於繳銷牌照之日起二年內以同一車
  輛種類全新或年份較新之車輛替補，逾期註銷替補。計程車公司、行號未能於繳銷
  牌照二年內之期限替補者，得於期限屆滿前申請展期，延展之期限及次數由原核准
  之公路主管機關視當地運輸需要及計程車行管理情形核定之，逾期註銷替補。」上
  開審核細則係交通部依公路法第三十八條規定，為合於當地運輸需要，就執行法律
  之細節性、技術性所為授權規定，並未逾越法律授權範園，亦無違背法律保留原則
  ，自可適用。
三本件原告係經營計程車客運業，因營業車輛汰舊換新，而將所有車號辦理牌照繳銷
  後，未依當時之汽車運輸業審核細則第六條規定，在期限屆滿前替補較新車輛，亦
  未辦理展延替補，或雖有在期限內申請展期，惟展期屆滿前未辦理替補車輛，經被
  告分別於期限屆至七日後逕於電腦註銷原告車額，嗣原告申請恢復逾期替補繳銷之
  車額，未獲允許，原告不服，提起訴願，經台北市政府訴願決定駁回，原告仍表不
  服，遂提起行政訴訟（車號、繳銷日、有無辦理延期替補、原處分書日期、文號、
  內容、訴願決定書日期、文號、內容均如附表各欄所示）。原告起訴主張被告之行
  政處分未經要式通知，即逕於電腦上註銷，所依據之汽車運輸業審核細則第六條規
  定替補之相關條款，逾越母法公路法第三十八條之授權範圍，違背法律保留原則。
  又案情相同之通里交通公司等十三家業者，亦因繳銷營業牌照逾期未替補，卻獲准
  恢復遭註銷之車輛，相同事件，竟差別處理，違反公平原則。詳如其事實欄所載理
  由等語。惟查：
(一)車額替補性質為「附終期之行政處分（授益性）」，車額之管理、分配屬於國家，
  並非私人所有，此與車身（車體）所有權屬人民不同。當原告向被告繳銷車輛牌照
  時，即於繳銷書上蓋替補期限：「本車額限自繳銷牌照之日起一年內補充替補，逾
  期註銷車額。」，並交原告收執，故原告主張註銷車額應經要式處分，顯不足採。
  又按八十七年一月十四日所增列之公路法第三十九條之一：計程車牌照應依照縣、
  市○○○○○道路面積成長比例發放，旨在維持交通秩序及限制計程車從業人口避
  免惡性競爭。目前計程車從業型態有計程車車行（公司）、計程車合作社、個人車
  行，計程車車行型態者為「仲介者」之角色，汽車運輸業管理規則第六條已規定計
  程車車行遞補期限，已兼顧原告權利，原告逾遞補期限始向被告提出申請，且未主
  張不可抗力之理由，其權利自不值得保護。
(二)並非一切自由及權利均無分軒輊受憲法毫無差別之保障，應視規範對象、內容或法
  益本身及其所受限制而容許合理之差異。諸如剝奪人民生命或限制人民身體自由者
  ，必須遵守罪刑法定主義，以制定法律之方式為之。而關於給付行政或僅屬於執行
  法律之細節性、技術性次要事頃，則得由主管機關為必要之規範，雖因而對人民產
  生不便或輕微影響，尚非憲法所不許。本件車額替補性質係屬給付行政，自有上開
  原則適用。
(三)原告所有系爭營業小客車於繳銷牌照後，未依上述汽車運輸業審核細則第六條規定
  於期限內申請展延替補，逾期始申請展延替補期限，或雖有在期限內申請展期，惟
  展期屆滿前未辦理替補車額，經被告否准原告恢復逾期替補而經註銷之車額，實即
  否准原告展延替補期限之申請。固然依前述汽車運輸業審核細則第六條規定，原告
  未於規定期限內替補或申請展延或展期屆滿前未辦理替補車額者，被告仍須對外為
  註銷替補車額權利之行政處分。本件被告於期限屆至七日後，逕於電腦上註銷原告
  系爭營業小客車之車額及車牌等資料，雖不合於對外為註銷替補車額權利行為之行
  政處分。惟原告於逾期申請展延車額，被告亦應否准其申請。其所憑註銷車額不予
  替補之行政處分理由雖有不當，但與其應否准申請展延車額補充期限之行政處分結
  論並無不同。
(四)至原告所稱同業通里交通公司等十三家業者，亦因繳銷營業牌照逾期未替補，向台
  北市政府提起訴願，經訴願決定撤銷原處分後，被告所為之處分不同，致與原告產
  生差別待遇，違反公平原則乙節。查本件被告否准原告申請展延車額補充期限之處
  分結論既無不合，已如前述，其他個案縱有不同處理結果之情形，亦屬對他案得否
  請求救濟或變更之問題，本件之處理自不受該案之拘束。故原告尚難執通里交通公
  司之案例資為對其有利之認定，所訴核無足採。
四據上所述，本件被告之原處分，核無違誤，訴願決定，予以維持，亦無不合，原告
  訴請撤銷訴願決定及原處分，並請求命被告恢復原告遭註銷替補之車額，非有理由
  ，應予駁回。
五據上論結，本件原告之訴為無理由，依行政訴訟法第九十八條第三項前段、第一百
  零四條、民事訴訟法第八十五條第一項前段，判決如主文。
中    華    民    國      九十一    年      五        月      一        日
                            臺 北 高 等 行 政 法 院  第 二 庭
                                           審 判 長  法    官  王立杰
                                                     法    官  陳雅香
                                                     法    官  黃本仁
右為正本係照原本作成。
如不服本判決，應於送達後二十日內，向本院提出上訴狀並表明上訴理由，如於本判
決宣示後送達前提起上訴者，應於判決送達後二十日內補提上訴理由書（須按他造人
數附繕本）。
中    華    民    國      九十一    年      五        月      一        日
                                                     書 記 官  姚國華
